【裁判字號】    98,訴,1053
【裁判日期】    981203
【裁判案由】    妨害自由
【裁判全文】
臺灣臺南地方法院刑事判決              98年度訴字第1053號
公  訴  人  臺灣臺南地方法院檢察署檢察官
被      告  丙○（原名陳沛瑄）.
                  52歲（民國.
                  （另案在監執行）
上列被告因妨害自由案件，經檢察官提起公訴（98年度偵字第53
99號），本院判決如下：
    主  文
丙○共同以非法之方法剝奪人之行動自由，處有期徒刑壹年，減
為有期徒刑陸月，如易科罰金，以銀元佰元即新臺幣玖佰元折
算壹日。
    事  實
一、丙○（原名陳淑貞，於民國94年6 月8 日改名為陳沛瑄，於
    95年9 月28日再改名為丙○）、甲○○（所涉妨害自由部分
    ，業經臺灣臺南地方法院以96年度訴字第44號判決確定）因
    各自與乙○○有債務糾紛，於94年7 月22日某時許，甲○○
    以電話聯繫丙○，表示其今日可遇見乙○○，其2 人為順利
    取得乙○○積欠之款項，遂基於妨害自由之犯意聯絡，推由
    甲○○前往帶同乙○○至丙○所經營位在臺南縣新營市○○
    路○ 段97號之機車零件買賣店（下稱機車行），俾能迫使乙○○清償欠款。雙方議定後，甲○○旋委請不知情之丁○○
    （丁○○所涉犯行部分，業經本院96年度訴字第44號判決無
    罪，並經臺灣高等法院臺南分院以96年度上訴字第1073號判
    決駁回在案，現上訴於最高法院審理中）駕駛車牌號碼8R-3
    073 號自小客車搭載前往找尋乙○○，並於同日15時許，在
    臺南縣新營市某不詳地點，發現由林聖文駕駛自小客車搭載
    之乙○○，甲○○乃要求乙○○隨同前往解決債務問題，乙○○自覺欠錢理虧且無所遁逃，遂由林聖文陪同，並由甲○○駕駛林聖文之上開自小客車，一起前往丙○上開機車行。
    嗣乙○○一進入上開機車行內，丙○即要求乙○○還款，甲○○則拉扯乙○○頭髮，並作勢要毆打，且恫嚇稱：「如不
    還錢，則要其死得很難看」及「今天一定要看到錢，否則不
    放人」等語，致乙○○心生畏懼，不敢任意離開機車行，而
    以此強暴、脅迫之方式，剝奪乙○○之行動自由。其後，乙○○為求順利脫身，乃以電話向其堂姐卓明珠請求協助籌款
    ，並暗示卓明珠報警處理，卓明珠會意後，即假意與丙○、
    甲○○相約在臺北市○○區○○街1 段51號「萬美郵局」前
    取款。丙○即於同日20時許，與甲○○共同強押乙○○搭乘
    丁○○所駕駛之上開自小客車，前往上開約定地點取款。嗣
    於同日23時50分許，在臺北市○○區○○街1 段51號「萬美
    郵局」前，為警當場查獲，而知上情。
二、案經臺北市政府警察局文山第一分局報請臺灣臺北地方法院
    檢察署呈請臺灣高等法院檢察署檢察長核轉臺灣臺南地方法
    院檢察署檢察官偵查起訴。
    理  由
壹、程序方面：
一、按案件曾經判決確定者，應諭知免訴之判決，並得不經言詞
    辯論為之，刑事訴訟法第302 條第1 款、第307 條固分別定
    有明文。惟查，被告丙○前因涉犯常業重利及本件妨害自由
    案件，經本院以94年度訴字第137 號判決判處有期徒刑3 年
    後，迭經臺灣高等法院臺南分院以95年度上訴字第743 號判
    決撤銷後仍判處有期徒刑3 年，再經最高法院以97年度台上
    字第1390號判決撤銷發回，由臺灣高等法院臺南分院以97年
    度上更(一)字第144 號判決撤銷改判有期徒刑2 年10月，嗣經
    最高法院認被告被訴常業重利之犯罪時間係自91年5 月1 日
    起至92年8 、9 月間止，距被告於94年7 月22日對被害人乙○○妨害自由部分之犯罪時間相隔已達1 年9 月以上，且二
    者犯罪被害人並不相同，亦難認有何方法與結果之牽連關係
    ，而以97年度台上字第5411號判決撤銷發回，再由臺灣高等
    法院臺南分院審理後認被告被訴常業重利之犯罪時間係自91
    年5 月1 日起至92年8 、9 月間止，距檢察官請求併案審理
    之被告93年7 月間借款予被害人之犯罪時間相隔已近1 年，
    且依卷證觀之難以證明被告有此部分重利行為，則被告此部
    分借款予被害人之犯罪事實，與其起訴之常業重利經判處有
    罪部分，即無實質上或裁判上一罪之關係，而應退回檢察官
    另為適法之處理，則就被告所涉妨害被害人自由之犯罪事實
    ，亦無從認與其對被害人犯重利部分牽連為由而併予審理，
    亦應一併退回檢察官另為適法之處理為由，而以97年度上更
    (二)字第383 號判決就其餘常業重利部分判處有期徒刑2 年10
    月，上訴後，經最高法院於98年6 月25日以98年度台上字第
    3652號判決駁回確定，此有各該判決及臺灣高等法院被告前
    案紀錄表各1 份在卷可按。而臺灣臺南地方法院檢察署檢察
    官嗣亦認被告借款予被害人之重利部分無法證明，乃以97年
    度偵字第12714 號為不起訴處分確定，並就被告妨害被害人
    自由部分（即本件起訴事實）另行起訴。茲以本件妨害自由
    部分，既與上開確定判決所認定之常業重利部分，無牽連犯
    之裁判上一罪關係，自非上開確定判決效力所及之範圍，則
    檢察官就本件妨害自由予以起訴，本院自應予以審理。被告
    辯稱：本件與本院94年度訴字第137 號、臺灣臺南地方法院
    檢察署檢察官97年度偵字第12714 號係屬同一案件，且業經
    判決確定或不起訴處分確定云云，顯有誤會，合先敘明。
二、按現行刑事訴訟法為保障被告之反對詰問權，排除具有虛偽
    危險性之傳聞證據，以求實體真實之發見，於該法第159 條
    第1 項明定被告以外之人於審判外之言詞或書面陳述，除法
    律有規定者外，不得作為證據。而刑事訴訟法第159 條之1
    至159 條之4 為傳聞法則之例外規定，被告以外之人於審判
    外之陳述，雖不符前4 條之規定，但經當事人於審判程序同
    意作為證據，法院審酌該言詞陳述或書面陳述作成時之情況
    ，認為適當者，亦得為證據；當事人、代理人或辯護人於法
    院調查證據時，知有第159 條第1 項不得為證據之情形，而
    未於言詞辯論終結前聲明異議者，視為有前項之同意，刑事
    訴訟法第159 條之5 定有明文。查本判決所引用之供述證據
    ，業據檢察官及被告於準備程序時均不爭執證據能力，迄至
    言詞辯論終結前，亦未主張有刑事訴訟法第159 條第1 項不
    得為證據之情形，本院審酌該等證據作成時之情狀，並無違
    法或不當等情形，認為以之作為本案之證據亦屬適當，依上
    開規定，自具有證據能力。另其餘非供述證據亦均經法定程
    序取得，無不得為證據之情形，自均有證據能力。
貳、實體方面：
一、訊據被告丙○矢口否認有何妨害自由犯行，辯稱：當天乙○○會至伊機車行，係因乙○○在支票背面簽「陳淑貞」後交
    給綽號「白目」之林聖文，林聖文為求證何人係陳淑貞，始
    會帶同乙○○至機車行，並非伊與甲○○說好要帶乙○○至
    機車行處理債務。且伊與乙○○之債務已於94年4 、5 月談
    妥清償方案，而乙○○亦有匯入部分款項，伊不可能為了債
    務問題對乙○○為妨害自由。況當天伊有阻止甲○○拉乙○○頭髮，前往臺北途中對待乙○○亦很友善，伊因承諾卓明
    珠將乙○○安全送至臺北，始會一同北上。此外，當天伊未
    看見甲○○有作勢毆打乙○○，亦未聽聞甲○○說「如不還
    錢，則要其死得很難看」、「今天一定要看到錢，否則不放
    人」云云。經查：
(一)、上開被害人乙○○隨同甲○○、丁○○至被告所經營位於臺
    南縣新營市○○路○ 段97號之機車行後，被告、甲○○係如
    何向其索討債務，其間甲○○除出手拉扯被害人頭髮外，並
    對被害人恫稱「如不還錢，則要其死得很難看」及「今天一
    定要看到錢，否則不放人」等語及至同日17時許，被害人撥
    打電話聯絡其堂姐卓明珠要求代為償還部分借款，並在電話
    中暗示卓明珠報警，卓明珠會意後報警處理，嗣於被害人遭
    被告、甲○○等人帶至臺北市○○區○○街1 段51號「萬美
    郵局」前取款時，為現場埋伏員警查獲等情，業據證人即被
    害人於警詢、偵查、本院及被告被訴重利案件（下稱重利案
    ）審理中證述明確（見94年度速偵字第342 號卷【下稱速偵
    卷】第18至19頁、94年度偵字第10131 號卷【下稱偵一卷】
    第33至34頁、98年度偵字第5399號卷【下稱偵二卷】第59至
    62、137 至139 頁、本院卷第91頁反面至96頁反面），核與
    證人即被害人堂姐卓明珠於警詢及偵查中證稱：對方都是用
    被害人（即乙○○）的手機與伊聯絡，被害人說她向地下錢
    莊借錢，但一時付不出本息，而被錢莊的人押走了，一直說
    對方不讓她走，被害人的聲音聽起來怪怪而且沙啞，伊又一
    直聽到對方的聲音很大聲、很兇一直在罵，被害人就要伊一
    定要幫忙想辦法湊錢，又說假如伊不幫忙湊錢來處理，對方
    會對她不利，之後被害人電話就拿給對方，後來有跟1 個自
    稱陳小姐的談，但陳小姐說今天一定要還錢，如果要分期付
    款，也要先付10萬元，不然就不用談，然後電話又拿給被害
    人聽，叫伊妹妹跟伊談交錢的地點，被害人就要伊去她朋友
    那裏拿5 萬，又要伊跟伊消防隊朋友借5 萬，但伊沒有消防
    隊朋友，伊知道被害人是暗示伊報警，所以當天下午5 點左
    右，伊就向警方報案等語大致相符（見速偵卷第24至25頁、
    偵一卷第34頁）。且參以證人即案發當時在場之被告友人李
    銘財、余宗霖重利案審理中均證稱：乙○○在機車行內確有
    哭泣之情，而證人余宗霖更證稱：當時乙○○只是都在哭，
    哭得很嚴重等語（見偵二卷第21頁反面、第54頁反面），堪
    信被害人於機車行內確有受到威嚇逼債，致其身心陷於恐慌
    ，不敢任意離去，否則，被害人豈需「哭得很嚴重」，並急
    於一時地拜託遠在臺北之堂姐卓明珠立即幫忙籌錢，甚至暗
    示證人卓明珠報警處理，而不顧慮被告、甲○○事後可能之
    報復手段，由此益證被害人當時乃急欲脫離被告、甲○○之
    控制。準此，被害人既受迫於被告、甲○○之威嚇，行動無
    法自由，而為上開求援之舉，則其之後與被告、甲○○共同
    北上「萬美郵局」取款，無非係因甲○○出言「如不還錢，
    則要其死得很難看」及「今天一定要看到錢，否則不放人」
    所致，當非出於被害人之自由意志，其行動自由確有受到控
    制、剝奪，應至為灼然。是以，被告辯稱：甲○○當天在機
    車行內並未作勢毆打乙○○，亦未聽聞甲○○說「如不還錢
    ，則要其死得很難看」、「今天一定要看到錢，否則不放人
    」云云，顯與事實相違，不足採信。
(二)、被告雖另辯稱：當天係林聖文帶被害人前來求證何人是「陳
    淑貞」，並非伊與甲○○說好要在機車行向被害人索債云云
    。惟查，本件被告、甲○○確係為向被害人催討債務，始會
    將被害人帶至被告所經營之機車行之情，除據被害人於警、
    偵訊、本院及重利案審理中證述綦詳外（見速偵卷第18至19
    、偵一卷第33頁、偵二卷第134 頁反面、第136 頁反面、本
    院卷第92、93頁反面、94頁反面），並據證人林聖文於重利
    案審理中證稱：案發的前一天乙○○打電話給伊，說要處理
    債務，叫伊去新營載她，在附近一家茶坊談，解決完債務之
    後，就遇到甲○○、丁○○，說要去機車行解決，之後就跟
    他們去，那時候伊因為不知道機車行地點在哪裏，伊就說不
    然由甲○○開，當天是甲○○開伊的車等語明確（見偵二卷
    第139 頁反面至140 頁反面），且參以證人即同案被告甲○○於警詢時供稱：因伊事先知道被害人會經過那邊，並且事
    先有跟被告商量將被害人帶至被告公司共同處理債務等語（
    見速偵第13頁），及被告於警詢時自承：因乙○○的男友楊
    秋榮曾持乙○○之本票向伊借款10萬元，之後即避不見面，
    甲○○亦知道此事，於94年7 月22日14時許，甲○○撥電話
    給伊，說今日可以遇見乙○○，可否請至伊公司商討債務問
    題，伊答應後，甲○○、丁○○將乙○○帶至伊公司等語（
    見速偵第8 至9 頁），俱見證人林聖文陪同被害人前往被告
    之機車行，係因被告、甲○○欲向被害人索討債務，始會推
    由甲○○前往帶同被害人至被告所經營之機車行。是被告辯
    稱：因被害人偽簽「陳淑貞」名字，始會帶被害人至機車行
    內求證何人係「陳淑貞」，與事實不符，尚難採信。
(三)、至被告復辯稱：伊有阻止甲○○拉被害人頭髮，於機車行及
    北上途中對被害人很好，並未妨害被害人之自由云云。惟：
    被害人於本院審理中固證稱：被告僅有向伊要錢，沒有傷害
    伊的動作等語（見本院卷第91頁反面），然被害人於本院、
    重利案審理中亦證稱：伊和他們回臺北不是自願，伊是基於
    害怕的心理，當時伊人在新營，伊害怕他們對伊不利，所以
    打電話向卓明珠求救，要她籌錢來還人家；在新營碰到他們
    也不是出於本意，是被他們碰到，回臺北當然也不是出於伊
    的本意；他們說伊有欠他們錢，如果不還不能離開，他們沒
    有綁伊，也沒有打伊，也沒有將伊關起來，就是坐在客廳的
    沙發上，他們很多人在場，擺明如果沒有看到錢，不會讓伊
    離開，但他們沒有暴力對伊，阿強（即甲○○）有作勢要打
    伊，但沒有真的打，當時他們雖然沒有用暴力，但伊也不能
    離開，所以伊才會打電話給臺北的姐姐；當時的情形，伊不
    能走，他們也不會讓伊走，伊就坐在沙發那邊，周圍都是他
    們的人，伊不能走，也不敢走，伊不是自願回臺北拿錢，如
    果伊是自願的，伊就自己回去就好；伊不是心甘情願讓他們
    載回來臺北拿錢的，伊沒帶他們來臺北拿錢，他們是不會放
    伊走的，伊就是趕快帶他們回臺北，錢還給他們伊就沒事；
    被告、甲○○叫伊去借錢還，伊就打電話回臺北，伊就說伊
    現在人在臺南，有欠人家錢，後來卓明珠也有跟被告講電話
    ，在電話中協調，先還10萬元，叫伊回臺北拿這10萬元，伊
    不跟他們回臺北拿這10萬元，伊也不行離開，所以伊就必須
    帶他們來臺北等語綦詳（見偵二卷第60頁正反面、本院卷第
    93 頁正反面）。而參酌被害人於當日下午3時許經人帶至被
    告之機車行後，迄至同日晚上8時許，始與被告、甲○○等
    人離開北上之情，復據證人李銘財於重利案審理中證述明確
    （見偵二卷第54頁反面）；再佐以被害人於機車行內確有哭
    泣之情，已詳如前述，是衡諸被告與甲○○事前即有謀議要
    帶被害人至其經營之機車行共同處理債務，事中於機車行為
    索討債務復令被害人逗留長達數小時之久，並出面與卓明珠
    商討還款、取款之方式，更不辭路途遙遠地與被害人一同北
    上取款等情，在在顯示被告當天勢必要取得被害人欠款之決
    意，否則，其大可與被害人談妥還款方式、日期，令被害人
    自行北上取款，再返回臺南還款，而被告捨此不為，無非係
    恐被害人從此一去不復返，是被告為免日後求償無門，自無
    放任被害人離去之理。故被害人證稱：若伊不能還錢，伊就
    不能離開之證述，核與常情無違，自可憑採。被告確有與甲○○共謀將被害人帶至其所經營之機車行，並在機車行內藉
    由甲○○拉扯頭髮及恫嚇之舉措，共同逼迫被害人還清欠款
    及強行帶同被害人北上之舉，殆無疑義。被告辯稱：伊未控
    制被害人之行動自由云云，顯屬臨訟卸責之詞，委無足採。
(四)、被告另辯稱：伊與被害人早已談妥還款方式，當無為索債而
    妨害被害人之行動自由，並提出郵政存簿儲金簿為證。而觀
    之上開存簿內頁交易明細之記載，被害人確有於94年4 月29
    日、同年5 月13日各匯款5 千元（見本院卷第39、40頁），
    且訊之被害人固亦證稱：伊在未被帶到機車行前，伊跟被告
    曾通過電話，電話中有說伊要分期還錢，但伊寄了2 次後，
    第3 次就沒有如期匯款等語（見本院卷第96頁），依此雖可
    認定被告與被害人確曾就債務問題，談妥分期攤還之方式，
    並據被害人依約匯款2 次，然被害人既於案發當時尚未還清
    欠款，且自94年5 月13日第2 次匯款後即未再按期攤還，則
    被告於獲知被害人之行縱，並於94年7 月22日覓得被害人後
    ，當無輕易錯過此追討債務之機會。是其為使債權獲得清償
    ，而有前述妨害被害人自由之舉動，自非難以想像之事。至
    被告雖另稱：伊係因答應卓明珠要將被害人安全送達臺北，
    始會一同北上云云。然依被告於本院審理時之供述：伊與甲○○係朋友關係，在案發前有見過幾次面，而伊與被害人除
    了債務關係外，並無其他之接觸機會，伊與卓明珠亦不認識
    等語（見本院卷第101 頁反面），可知被告與被害人間僅係
    債權人與債務人之關係，與證人卓明珠更無任何交情可言。
    是案發當天被告倘非為求一己債務能獲清償，依其與被害人
    、證人卓明珠非親非故之關係，其豈會不顧自身安全，而僅
    為保護被害人安全，即願意大費周章地由臺南、臺北二地往
    返。況質之被告身為女子如何保護被害人，被告復供稱：因
    為被害人、甲○○間之債務已談妥，所以伊覺得不用怕等語
    （見本院卷第102 頁），是倘其上開供述為真，則其何需承
    諾卓明珠會安全將被害人送達臺北，大可讓被害人獨自前往
    即可，足見被告此部分辯解，亦屬推諉之詞，自不足採。
(五)、綜上所述，勾稽互核，本件事證明確，被告犯行洵堪認定。
二、按行為後法律有變更者，應將行為時之法律與裁判時之法律
    比較適用最有利於行為人之法律；又新舊刑法關於刑之規定
    ，雖同採從輕主義，惟比較時仍應就罪刑有關之共犯、未遂
    犯、連續犯、牽連犯以及累犯加重、自首減輕、暨其他法定
    加減原因、與加減比例等一切情形，綜其全部之結果，而為
    比較，再適用有利於行為人之法律處斷，而不得一部割裂分
    別適用不同之新舊法（最高法院24年上字第4634號、29年上
    字第964 號判例意旨、95年第8 次刑事庭會議決議參照）。
    本件被告行為後，94年2 月2 日修正公布之刑法，業已於95
    年7 月1 日施行（下稱修正後刑法），本件論罪科刑所適用
    之法律有所變更，茲詳述如下：
(一)、刑法第28條原規定：「2 人以上共同『實施』犯罪之行為者
    ，皆為共同正犯。」新法修正為：「2 人以上共同『實行』
    犯罪之行為者，皆為共同正犯。」將舊法之「實施」修正為
    「實行」。原「實施」之概念，包含陰謀、預備、著手及實
    行等階段之行為，修正後僅共同實行犯罪行為始成立共同正
    犯。是新法共同正犯之範圍已有限縮，排除陰謀犯、預備犯
    之共同正犯。新舊法就共同正犯之範圍既因此而有變動，自
    屬犯罪後法律有變更，而非僅屬純文字修正，應有新舊法比
    較適用之問題（最高法院96年度台上字第934 號判決意旨參
    照）。本案被告不論依修正前、後刑法第28條規定，均成立
    共同正犯，新法並無較有利於被告，依刑法第2 條第1 項前
    段規定，自應適用行為時即修正前之刑法第28條之規定。
(二)、修正後刑法第33條第5 款規定：「罰金：新臺幣1,000 元以
    上，以百元計算之」，修正前之刑法同條款則規定：「罰金
    ：1 元以上」（計算結果為「新臺幣30元」），故依修正後
    之規定，刑法第302 條法定刑中有關罰金刑之下限已經提高
    。是比較新舊法之結果，以修正前之規定較為有利於被告。
(三)、修正後第41條第1 項有關易科罰金之折算標準，由修正前所
    規定「得以1 元以上3 元以下折算1 日」提高為「以新臺幣
    1,000 元、2,000 元、3,000 元折算1 日」，並刪除「因身
    體、教育、職業或家庭之關係，執行顯有困難者」之條件，
    第2 項增訂「前項規定於數罪併罰，其應執行之刑未逾6 月
    者，亦適用之」；而修正前刑法第41條第1 項之折算標準，
    係以1 元以上3 元以下折算1 日，依廢止前罰金罰鍰提高標
    準條例第2 條規定，就其原定數額提高為100 倍折算1 日（
    經折算為新臺幣後，應以新臺幣300 元以上900 元以下折算
    1 日），故關於易科罰金之折算標準，顯以修正前之折算標
    準對被告較有利。
(四)、經本院綜合比較結果，認本件論罪科刑所適用之法律，以修
    正前刑法第28、第33條第5 款等規定對被告較有利，依刑法
    第2 條第1 項前段規定，應適用被告行為時即修正前之上開
    刑法規定處斷。至有關易刑處分，依首揭判例、決議旨，則
    無庸綜合比較一體適用，而應分別適用有利於被告之刑法規
    定，定其易刑之折算標準。
三、按刑法第302 條之妨害自由罪，原包括私禁及以其他非法方
    法剝奪人之行動自由而言，所謂非法方法，當包括強暴脅迫
    等情事在內。而於妨害自由行為繼續中，嚇稱如跳車即予輾
    死等語，自屬包含於妨害行動自由之同一意念之中。縱其所
    為，合於刑法第305 條恐嚇危害安全之情形，仍應視為剝奪
    行動自由之部分行為（最高法院74年台上字第3404號判例意
    旨參照）。故核被告以強暴、恫嚇之方法，剝奪被害人之行
    動自由，係犯刑法第302 條第1 項剝奪他人行動自由罪，雖
    恫嚇部分合於刑法第305 條之恐嚇危害安全罪，然該部分行
    為，參照前揭最高法院判例意旨，乃為剝奪行動自由之部分
    行為，不另論罪。又被告先於機車行內剝奪被害人之行動自
    由後，復強使被害人一起北上取款，其先後2 次限制被害人
    行動自由，乃係基於同一剝奪他人行動自由犯意下之接續舉
    動，為實質上之一罪。被告與甲○○就上開犯行，有犯意聯
    絡與行為分擔，為共同正犯。爰審酌被告前有重利罪之犯罪
    前科（不構成累犯），素行非佳，為催討欠款，竟夥同他人
    共同剝奪被害人之行動自由，並強押被害人由臺南至臺北取
    款還債，其間長達數小時之久，犯罪手法惡劣，且致被害人
    身心俱疲，對被害人心理造成陰影，犯後猶不知悔悟，誠屬
    不該，另兼衡其智識程度、生活狀況等一切情況，量處如主
    文所示之刑。又被告犯罪後，中華民國九十六年罪犯減刑條
    例業於96年7 月4 日公布，並於96年7 月16日起施行，而被
    告上開犯罪時點係在96年4 月24日之前，且所犯之罪核與該
    條例第2 條第1 項之規定相符，復無同條例第3 條限制減刑
    之除外情事存在，爰依該條例第2 條第1 項第3 款規定，減
    其上開宣告刑期2 分之1 ，並依修正前刑法第41條第1 項前
    段及廢止前罰金罰鍰提高標準條例第2 條規定，諭知易科罰
    金之折算標準。
據上論斷，應依刑事訴訟法第299 條第1 項前段、刑法第28條（
修正前）、第302 條第1 項、第41條第1 項前段（修正前），刑
法施行法第1 條之1 ，罰金罰鍰提高標準例第2 條（廢止前），
中華民國九十六年罪犯減刑條例第2 條第1 項第3 款、第7 條、
第9 條，判決如主文。
本案經檢察官戊○○到庭執行職務
中    華    民    國    98    年    12    月    3     日
                  刑事第八庭  審判長法  官  洪士傑
                                    法  官  林臻嫺
                                    法  官  蘇碧珠
以上正本證明與原本無異。
如不服本判決應於收受本判後10日內向本院提出上訴書狀，並應
敘述具體理由。其未敘述上訴理由者，應於上訴期間屆滿後20日
內向本院補提理由書狀（均須按他造當事人之人數附繕本）「切
勿逕送上級法院」。
                                    書記官  許哲萍
中    華    民    國    98    年    12    月    3     日
附錄本案論罪科刑法條全文
中華民國刑法第302條：
私行拘禁或以其他非法方法，剝奪人之行動自由者，處5 年以下
有期徒刑、拘役或3 百元以下罰金。
因而致人於死者，處無期徒刑或7 年以上有期徒刑，致重傷者，
處3年以上10年以下有期徒刑。
第1項之未遂犯罰之。


司法院資訊處製作；財團法人民間司法改革基金會備份。
